臺灣桃園地方法院刑事判決　　　　　 100年度審易字第1415號
公　訴　人　臺灣桃園地方法院檢察署檢察官
被　　　告　劉子揚
上列被告因竊盜案件，經檢察官提起公訴（100 年度偵字第4639
、15353 號），被告於本院準備程序進行中，就被訴事實為有罪
之陳述，經本院告知簡式審判程序意旨，並聽取公訴人及被告之
意見後，本院裁定改依簡式審判程序審理，茲判決如下：
    主    文
劉子揚竊盜，累犯，處有期徒刑肆月；又共同攜帶兇器竊盜，累
犯，處有期徒刑捌月，扣案之T 字扳手壹支沒收；又共同踰越安
全設備竊盜，累犯，處有期徒刑捌月；應執行有期徒刑壹年陸月
，扣案之T 字扳手壹支沒收。
    事實及理由
一、犯罪事實：
    劉子揚前於民國94年間因施用毒品等案件，經本院以94年度
    訴字第1551號判決分別判處有期徒刑6 月、3 月，應執行有
    期徒刑8 月確定；復於同年間因竊盜案件，經本院以94年度
    易字第997 號判決判處有期徒刑1 年6 月確定；上開各罪刑
    嗣經本院以95年度聲字第2585號裁定應執行有期徒刑2 年1
    月確定，入監執行後，適逢中華民國九十六年減刑條例生效
    ，前揭各罪刑再經本院以96年度聲減字第447 號裁定各減其
    宣告刑二分之一，並定應執行有期徒刑1 年又15日確定，而
    以中華民國九十六年減刑條例生效日96年7 月16日為執行完
    畢日（於本案犯罪事實(一)、(二)、(三)均構成累犯）。詎其仍不
    知悔改，竟為下列犯行：
  (一)劉子揚意圖為自己不法之所有，於99年9 月16日7 時許，在
    桃園縣桃園市○○路853 號前，見古逸豪所有（起訴書載為
    古玉山所有）而由古玉山使用之牌照號碼8G-4527 號自小客
    貨車（起訴書載為自小客車）停放於該處，竟持其自備之鑰
    匙1 把啟動電門發動引擎而竊取上揭車輛，得手後供己代步
    之用。嗣經古玉山發現後報警處理，經警尋獲上開車輛後，
    於該車輛內採獲指紋1 枚，經送請內政部警政署刑事警察局
    比對後，發現與劉子揚之指紋相符，始循線查悉上情。
  (二)劉子揚、田國山（另結）共同意圖為自己不法之所有，於10
    0 年5 月13日14時許，在桃園縣中壢市○○○路與大德街口
    ，見陳寶珠所有之牌照號碼JR-7415 號自小客車（起訴書載
    為自小客貨車）停放於該處，認有機可趁，由劉子揚負責把
    風，另由田國山持其所有客觀上足對人之生命、身體安全構
    成威脅，而可供作兇器使用之自製T 字扳手1 支啟動電門發
    動引擎而竊取上開車輛得手。嗣於100 年5 月14日4 時30分
    許，在桃園縣八德市○○路782 號前為警查獲，並扣得上開
    T 字扳手1 支（起訴書漏載），始悉上情。
  (三)劉子揚、田國山（另結）另共同意圖為自己不法之所有，於
    100 年5 月13日23時許至翌日1 時許，在址設於桃園縣平鎮
    市○○路○段136 巷55號之工地，見該工地現場無人而認有
    機可趁，兩人遂以翻越該工地外圍鐵絲網之方式進入該工地
    內，徒手竊取電纜線200 公斤（價值合計約新臺幣6 萬元）
    得手，並將上揭竊得之電纜線搬運至前開竊得之牌照號碼
    JR-7415 號自小客車上。嗣於100 年5 月14日4 時30分許，
    在桃園縣八德市○○路782 號前為警查獲，始悉上情。
二、證據名稱：
  (一)被告劉子揚於警詢、偵訊、本院準備程序及審理時之自白。
  (二)被害人古玉山、陳寶珠於警詢時之指述、告訴人即被害人何
    錦章於警詢及本院審理時之指訴、證人即共同正犯田國山於
    警詢、偵訊時之證述。
  (三)內政部警政署刑事警察局99年10月11日刑紋字第0990141541
    號鑑定書、桃園縣政府警察局大溪分局刑案現場勘察報告暨
    刑案現場勘察照片、桃園縣政府警察局八德分局廣興派出所
    贓物領據、桃園縣政府警察局車輛尋獲電腦輸入單、桃園縣
    政府警察局八德分局廣興派出所扣押筆錄、扣押物品目錄表
    各1 份、贓物認領保管單2 份、失竊財物照片4 張及扣案之
    T 字扳手1 支。
  (四)臺灣高等法院被告前案紀錄表1 份。
三、核被告犯罪事實(一)部分所為，係犯刑法第320 條第1 項之竊
    盜罪；犯罪事實(二)、(三)部分所為，分別係犯刑法第321 條第
    1 項第3 款之攜帶兇器竊盜罪及同條項第2 款之踰越安全設
    備竊盜罪。起訴意旨就犯罪事實(三)部分未敘及被告另涉同法
    第321 條第1 項第2 款之加重條件部分，固有未恰，然上開
    部分業經被告於本院準備程序中自承在案，有本院100 年8
    月11日準備程序筆錄1 份附卷可查，是本院自得當庭增列補
    充之，且因此部分之基本社會事實相同，僅屬加重條件之增
    加，尚不生變更起訴法條之問題，附此敘明。被告與田國山
    就犯罪事實(二)、(三)部分之犯行，有犯意聯絡及行為分擔，為
    共同正犯。被告所犯上開3 罪名間，其犯意各別，行為互殊
    ，應予分論併罰。被告有如犯罪事實欄所載之前案及執行紀
    錄，此有卷附臺灣高等法院被告前案紀錄表1 份可稽，其於
    受徒刑執行完畢後5 年內故意再犯本件有期徒刑以上之3 罪
    ，皆為累犯，均應依刑法第47條第1 項之規定加重其刑。爰
    審酌被告正值年壯，竟不思以正當手段獲取財物，反而竊取
    他人之物，致被害人等因而受有財產上之損害，暨其犯罪之
    動機、目的、手段，所竊得之物均已由被害人等領回，暨其
    犯罪後坦承犯行，深具悔意，態度良好等一切情狀，分別量
    處如主文所示之刑，暨定其應執行之刑，以示懲儆。扣案之
    T 字扳手1 支為共同正犯田國山所有而供本件犯罪事實(二)部
    分所用之物，爰依刑法第38條第1 項第2 款之規定，併予宣
    告沒收。至被告持以犯本件犯罪事實(一)所用之鑰匙1 把，雖
    為被告所有，惟已遭丟棄，無法證明現仍存在，業據被告供
    陳在卷，有本院100 年8 月11日準備程序筆錄1 份在卷可憑
    ，爰不予宣告沒收。
四、應適用之法條：刑事訴訟法第273 條之1 第1 項、第299 條
    第1 項前段、第310 條之2 、第454 條第1 項，刑法第28條
    、第320 條第1 項、第321 條第1 項第2 款、第3 款、第47
    條第1 項、第38條第1 項第2 款、第51條第5 款。
五、如不服本判決，得自收受送達之翌日起10日內向本院提出上
    訴狀（應附繕本），其未敘述上訴理由者，應於上訴期間屆
    滿後20日內補提理由書狀於本院，上訴於臺灣高等法院。
本案經檢察官王碩志到庭執行職務。
中    華    民    國   100    年    9     月    2     日
                  刑事庭      法  官  潘怡華
以上正本證明與原本無異。
如不服本判決應於收受判決後10日內向本院提出上訴書狀，並應
敘述具體理由。其未敘述上訴理由者，應於上訴期間屆滿後20日
內向本院補提理由書( 均須按他造當事人之人數附繕本) 「切勿
逕送上級法院」。
                              書記官  戴育萍
中    華    民    國   100    年    9     月    2     日
附錄本案論罪科刑法條：
中華民國刑法第320 條第1 項
意圖為自己或第三人不法之所有，而竊取他人之動產者，為竊盜
罪，處5  年以下有期徒刑、拘役或 5 百元以下罰金。
中華民國刑法第321 條第1 項（加重竊盜罪）
犯竊盜罪而有左列情形之一者，處6 月以上、5 年以下有期徒刑
：
一  侵入住宅或有人居住之建築物、船艦或隱匿其內而犯之者。
二  毀越門扇、牆垣或其他安全設備而犯之者。
三  攜帶兇器而犯之者。
四  結夥三人以上而犯之者。
五  乘火災、水災或其他災害之際而犯之者。
六  在車站、埠頭、航空站或其他供水、陸、空公眾運輸之舟、
    車、航空機內而犯之者。